# Aron Vinicius Nascimento de Araujo

São Paulo-SP

Celular: 11984132958

Portfolio: <a href="https://arondesenvolvedor.vercel.app/">https://arondesenvolvedor.vercel.app/</a> GitHub: <a href="https://github.com/AronNascimento2">https://github.com/AronNascimento2</a>

Linkedin: https://www.linkedin.com/in/aron-nascimento-desenvolvedor/

#### Perfil

Desenvolvedor Front-End com experiência comprovada em projetos de grande escala e impacto. Especializado em migração e desenvolvimento de sistemas utilizando ReactJS e React Native, com foco na implementação de layouts responsivos e na integração de funcionalidades avançadas. Contribuí de forma significativa para a otimização do desempenho dos sistemas, proporcionando maior eficiência e rapidez aos usuários finais. Minhas habilidades em JavaScript, TypeScript, NodeJS, MySQL e Docker, aliadas a uma abordagem baseada em Clean Architecture, garantem a qualidade e escalabilidade dos projetos. Além disso, possuo experiência sólida em metodologias ágeis, como Scrum e Kanban, e proficiência em HTML, CSS e Git. com habilidades avançadas em testes utilizando Jest.

### Experiência

#### Desenvolvedor Front-End - G-System

09/2023 - 12/2023

Fui responsável pela migração e desenvolvimento de um sistema ERP de rastreamento de veículos para React e React Native, criando o layout web e mobile utilizando os princípios de mobile first, além de integrar algumas funcionalidades de visualização em tempo real da localização dos veículos e usuários para visitas técnicas, utilizando as APIs do Google Maps. Essas mudanças resultaram em uma melhoria significativa na performance do sistema, proporcionando maior rapidez e eficiência aos usuários, especialmente àqueles que precisam de contato direto com as autoridades para a recuperação de veículos. Meu trabalho garantiu uma experiência mais fluida e eficaz para todos os envolvidos.

Principais Tecnologias: ReactJS, React Native, JavaScript, TypeScript, Google Maps API

#### Engenheiro de software - Sami

08/2021 - 08/2023

Trabalhei na equipe de produto, focado na comunicação entre o time de saúde e os pacientes. Colaborei na reestruturação do sistema de comunicação desenvolvendo um sistema de chat, telemedicina , envio e recebimento de arquivos dos pacientes para o prontuário médico além da gestão de agendas dos times para consultas e exames . Esse sistema melhorou significativamente a comunicação dos profissionais com seus pacientes, diminuindo o tempo de resposta de 1 hora para 7 minutos, consolidando uma otimização significativa no fluxo de trabalho do time de saúde e fortalecendo a confiança mútua.

Principais Tecnologias: ReactJS,NodeJS,MySql,JavaScript,TypeScript,Docker, Clean Archtecture

## Formação

## USP MBA Esalq (10/2023 - Atualmente)

Pós Graduação em Engenharia de software

#### Centro Universitário FAM

Graduado em Análise e Desenvolvimento de sistemas

### Referências

CTO Sami Giovanni Abate Neto - <a href="https://www.linkedin.com/in/gioabate/">https://www.linkedin.com/in/gioabate/</a>
Tech Manager Grupo Boticario-Patricia Regina Santos
<a href="https://www.linkedin.com/in/patriciareginas/">https://www.linkedin.com/in/patriciareginas/</a>
Staff Engenieer - Sami - Richard Da Ros - <a href="https://www.linkedin.com/in/rsdaros/">https://www.linkedin.com/in/rsdaros/</a>